【裁判字號】    99,易,2395
【裁判日期】    991101
【裁判案由】    竊盜
【裁判全文】
臺灣臺中地方法院刑事判決              99年度易字第2395號
公  訴  人  臺灣臺中地方法院檢察署檢察官
被      告  甲○○
上列被告因竊盜案件，經檢察官提起公訴（99年度偵字第12748
號），本院判決如下：
    主    文
甲○○竊盜，累犯，處有期徒刑月，如易科罰金，以新臺幣壹
仟元折算壹日。
    犯罪事實
一、甲○○前因竊盜案件，經本院於民國95年11月27日以95年中
    簡字第2855號判處有期徒刑3月確定，於96年4月25日縮刑期
    滿執行完畢；復因竊盜案件，經臺灣高等法院臺中分院於97
    年5月29日以97年度上易字第627號判處有期徒刑7 月確定，
    於98年1 月21日縮刑期滿執行完畢（本件構成累犯）；又因
    竊盜案件，經本院於98年7月15日以98年度簡字第603號判處
    拘役50日確定，於98年11月9 日縮刑期滿執行完畢；再因竊
    盜案件，經本院於99年5 月31日以99年度中簡字第1393號判
    處拘役55日確定，於99年9 月29日縮刑期滿執行完畢。詎其
    不知悔改，竟意圖為自己不法之所有，於98年5月24日上午8
    時30分許，進入位於臺中縣烏日鄉○○路復光三巷162之9號
    之「佳山金屬有限公司」工廠內，徒手竊取佳山金屬有限公
    司負責人沈基山所有之價值新臺幣（下同）1,700 元且重達
    約60公斤之工型鋼骨1 支。得手後，將之搬至於其所騎乘之
    腳踏車上，即逃離現場。嗣於同日11時50分許，其牽上開附
    載該工型鋼骨之腳踏車，行經臺中縣烏日鄉○○路與光德路
    口時，因形跡可疑，為警員查覺而當場查獲，並扣得上開工
    型鋼骨1支（業經發還佳山金屬有限公司負責人沈基山）。
二、案經臺中縣警察局烏日分局報告臺灣臺中地方法院檢察署檢
    察官偵查起訴。
    理    由
一、按被告以外之人於審判外之言詞或書面陳述，除法律有規定
    者外，不得作為證據，刑事訴訟法第159條第1項定有明文，
    此乃傳聞證據之排除法則。又傳聞法則之重要理論依據，在
    於傳聞證據未經當事人之反對詰問予以核實，乃予排斥，惟
    若當事人已放棄對原供述人之反對詰問權，於法院審判時表
    明同意該等傳聞證據可作為證據，基於證據資料愈豐富，愈
    有助於真實發現之理念，並貫徹刑事訴訟法修法加重當事人
    進行主義之精神，確認當事人對於證據能力有處分權之制度
    ，傳聞證據經當事人同意作為證據，法院認為適當者，亦得
    為證據。另當事人於調查證據時，對於傳聞證據表示「沒有
    意見」、「對於證據調查無意見」，而未於言詞辯論終結前
    聲明異議，應視為已有將該等傳聞證據採為證據之同意，此
    刑事訴訟法第159條之5定有明文。查本案所引之下列證據，
    均據被告甲○○對證據能力表示「沒有意見」，亦未於本案
    言詞辯論終結前聲明異議，則本院審酌該等證據並無違法取
    證或證明力顯然過低之情事，均得採為證據。
二、訊據被告甲○○固坦承於前揭時、地，牽著其所有附載上開
    工型鋼骨1 支之腳踏車，行經臺中縣烏日鄉○○路與光德路
    口等情，惟矢口否認有何竊盜犯行，辯稱：該工型鋼骨1 支
    係伊一位姓陳之友人於臺中縣烏日鄉砂石廠旁邊送給伊的，
    伊並不知道該友人之年籍姓名，只知道他是在烏日工作云云
    。然查：
  (一)於98年5月24日上午8時30分許，位於臺中縣烏日鄉○○路復
    光三巷162之9號之「佳山金屬有限公司」工廠內失竊價值1,
    700元、重達約60公斤之工型鋼骨1支，而被告於同日11時50
    分許，牽行其所有附載前揭工型鋼骨之腳踏車，行經臺中縣
    烏日鄉○○路與光德路口時為警查獲等事實，業經被告所不
    否認，復經證人即被害人沈基山於警詢時證述內容大致相符
    ，並有臺中縣警察局烏日分局扣押筆錄、扣押物品目錄表、
    刑案現場測繪圖、贓物認領保管單各1 份、現場及贓物照片
    10張在卷可證，是該部分事實，自堪信實。
  (二)被告雖以前詞置辯，惟被告先於警詢時供稱：伊於99年5 月
    24日上午8 時30分許，在臺中縣烏日鄉之環球水泥工廠內，
    有一名真實姓名年籍不詳綽號「阿達仔」之成年男子看伊可
    憐，因此將上開工型鋼骨1 支送給伊，伊再將該工型鋼骨放
    在腳踏車上從工廠運載出來等語（見警詢卷第2至5頁）；復
    於偵查中陳稱：警方所查獲之該工型鋼骨1 支，是伊友人即
    真實姓名年籍不詳綽號「阿達」之成年男子在烏日的水泥廠
    送給伊的，「阿達」是環球水泥廠之工人等語（見偵查卷第
    12至13頁）；又於本院準備程序時及審理時均稱：本案工型
    鋼骨1 支是一位姓陳的友人於臺中縣烏日鄉砂石廠旁送給伊
    的，因為他說這個東西沒有什麼用處，伊只知道他在烏日，
    但沒有他的聯絡方式等語（見本院卷第35反面、58頁），是
    被告前後就何人贈與該工型鋼骨1 支予伊、贈與地點、贈與
    原因等事項，說詞並不一致，其前揭所辯是否屬實，已啟人
    疑竇。況被告又未能提供綽號「阿達仔」、「阿達」或姓陳
    友人之真實姓名供本院傳喚調查，且經臺中縣烏日鄉烏日分
    局五光派出所警員徐宸語至台中縣烏日鄉環球水泥廠內查訪
    後，該廠區員工亦表示廠區內並無工型鋼骨，亦查無任何人
    員與綽號「阿達仔」、「阿達」等人相關，有該警員職務報
    告1份在卷可參（見警詢卷第7頁），被告復無法提出任何確
    切之證據以實其說，所辯自難遽採。
  (三)綜上所述，被告所辯應係卸責之詞，尚難憑採，本案事證明
    確，被告前開犯行堪予認定。
三、核被告甲○○所為，係犯刑法第320條第1項之竊盜罪。又被
    告有如前揭犯罪事實欄所載之刑案紀錄，此有臺灣高等法院
    被告前案紀錄表1份在卷可稽，其受有期徒刑執行完畢後，5
    年內故意再犯本案前揭之罪，為累犯，應依法加重其刑。爰
    審酌被告前已有如犯罪事實欄所載之多次竊盜前科，素行非
    佳，此有臺灣高等法院被告前案紀錄表在卷可按，為圖個人
    私利，藉機行竊，顯無悔意，並兼衡被告之品行、智識程度
    、其犯罪之動機、目的、手段、對被害人所生財產上之損害
    程度，暨其犯後否認犯行等一切情狀，量處如主文所示之刑
    ，並諭知易科罰金之折算標準，以資懲儆。
據上論斷，應依刑事訴訟法第299條第1項前段，刑法第320條第1
項、第47條第1項、第41條第1項前段，刑法施行法第1條之1第1
項、第2項前段，判決如主文。
本件經檢察官乙○○到庭執行職務。
中    華    民    國    99    年    11    月    1     日
                  刑事第二庭  審判長法  官 鄭永玉
                                    法  官 陳得利
                                    法  官 潘曉玫
以上正本證明與原本無異。
如不服本判決應於收受判決後10日內向本院提出上訴書狀，並應
敘述具體理由；其未敘述上訴理由者，應於上訴期間屆滿後20日
內向本院補提理由書 (均須按他造當事人之人數附繕本)「切勿
逕送上級法院」。
告訴人或被害人對於判決如有不服具備理由請求檢察官上訴者，
其上訴期間之計算係以檢察官收受判決正本之日期為準。
                                    書記官 張齡方
中    華    民    國    99    年    11    月    11    日
附錄本案論罪科刑法條全文
中華民國刑法第三百二十條第一項
意圖為自己或第三人不法之所有，而竊取他人之動產者，為竊盜
罪，處五年以下有期徒刑、拘役或五百元以下罰金。

司法院資訊處製作；財團法人民間司法改革基金會備份。
